# 重要提示：《讲解 2010 》第 43 页有修改

提问人：chenyiwei 时间：2011-3-3 18:49:32
近日，我们关注到《讲解 2010 》第 43 页作出了修改，删除了原先的第（八）项（股权比例变动但仍为联营企业的处理），用在前面（七）“合营方向合营企业投出非货币资产损益的处理”中增加一个举例的方式替代。其余各页未发现变化。
修改后内容的图片扫描件见附件。
目前网上流传的《讲解 2010 》的图片扫描版和PDF、Word等文字版都是根据前一版本制作的，请各位网友在使用时务必关注该项变化。

回答人：chenyiwei
近日，我们关注到《讲解 2010 》第 43 页作出了修改，删除了原先的第（八）项（股权比例变动但仍为联营企业的处理），用在前面（七）“合营方向合营企业投出非货币资产损益的处理”中增加一个举例的方式替代。其余各页未发现变化。
修改后内容的图片扫描件见附件。
目前网上流传的《讲解 2010 》的图片扫描版和PDF、Word等文字版都是根据前一版本制作的，请各位网友在使用时务必关注该项变化。

提问人：henry204618 时间：2011-03-03 19:58:09
多谢陈老师提醒，《讲解 2010 》又出了新版了？又得重新买一本吗？

回答人：chenyiwei
在书店里买纸质书时还是要注意鉴别新旧版本。书店里上柜卖的不一定是最新版本。

回答人：chenyiwei
回复 7 楼 zgc3126 的帖子已经向财政部会计司和证监会会计部有关人士沟通确认。目前似乎就改了这一处。

提问人：tyt818 时间：2011-03-06 13:52:54
删除这一部分，什么用意？

回答人：chenyiwei
回复 22 楼 tyt818 的帖子可能是因为IFRS下对此问题存在争议（例如，EY内部的Q&A对于“increase in participation of an associate”的表述就与此处不同。EY的观点是对增持前原持有的权益不进行重新估值），所以需要重新考虑。

提问人：lxs080402 时间：2011-03-13 19:35:51
太感谢了！

回答人：chenyiwei
回复 42 楼 zxz9821 的帖子 1 、对于转让的标的企业A，被原股东豁免价款 2000 万元、受让方代偿原股东应付帐款 2000 万元、以及收到用于恢复生产的 3000 万元，均应计入资本公积处理。因为这是来自股东的捐赠和债务豁免。 2 、对于受让方F而言，收到原股东支付的补偿金净额 3000 万元是整个企业合并交易安排的一部分，应作为对合并对价的调整。在F的合并报表层面，实际上是以 2000 万元（代偿应付帐款）对价取得了（7000*75%） 5250 万元的净资产，因此把相应的差额 3250 万元确认为负商誉处理。（此处有两个假设：A的购买日可辨认净资产公允价值与帐面价值相同；对于实质上系由受让方F代A偿还的应付帐款 2000 万元，A无需再偿还给受让方F）。

提问人：wjy2519 时间：2011-06-01 11:22:29
感谢！辛苦！

回答人：chenyiwei
回复 wilderwein 的帖子
讲解似乎没有修改，但据说 2011 年CPA考试的会计书改过来了。

提问人：0020 时间：2013-05-09 10:38:55
修订的原因是什么呢？陈老师

回答人：chenyiwei
因为原先的表述违反一般会计原理，即对于原有的资产在未“跨越会计处理界限”的情况下不能进行重估。